【裁判字號】    89,易,2952
【裁判日期】    891011
【裁判案由】    違反電子遊戲場業管理條例
【裁判全文】
臺灣臺中地方法院刑事判決                        八十九年度易字第二九五二號
    公  訴  人  臺灣台中地方法院檢察署檢察官
    被      告  甲○○
                丁○○
    共      同
    選任辯護人  鄭聯芳律師
    被      告  乙○○
右列被告因違反電子遊戲場業管理條例案件，經檢察官聲請以簡易判決處刑（八十九
年度偵字第一０七三四號），本院改依通常程序判決如左：
    主  文
甲○○違反未依電子遊戲場業管理條例規定辦理營利事業登記者，不得經營電子遊戲
場業之規定，處拘役參拾日，如易科罰金，以參佰元折算壹日。緩刑貳年。扣案電子
遊戲機壹台、新台幣壹仟柒佰元均沒收。
丁○○、乙○○均無罪。
    事  實
一、甲○○未依電子遊戲場業管理條例規定辦理營利事業登記，即自民國八十九年六
    月二十四日起，在台中縣大雅鄉○○路一八０號丁○○所經營之吉星檳榔攤擺設
    電子遊戲機一台供不特定人益智娛樂，經營電子遊戲場業。嗣於同年六月二十六
    日下午十四時三十分許，在上址為警查獲。並扣得甲○○所有，供違規經營電子
    遊戲場業所用之電子遊戲機一台，及違法經營電子遊戲場業所得新台幣（下同）
    一千七百元。
二、案經台中縣警察局豐原分局報請檢察官偵查後聲請以簡易判決處刑，由本院台中
    簡易庭認為不應以簡易判決處刑，移送本院改依通常程序審理。
    理  由
甲、有罪部分
一、右揭事實，業據被告甲○○於偵審中坦承不諱，核與同案被告即把玩前開電子遊
    戲機之乙○○所述情節相符，並有前開電子遊戲機扣案可稽。本件事証明確，被
    告甲○○犯行堪予認定。
二、核被告甲○○所為，係違反電子遊戲場業管理條例第十五條，應依同條例第二十
    二條論處。爰審酌被告甲○○並無前科犯行，品行尚佳、所擺設電子遊戲機僅一
    台，且時間亦短，及其犯罪後態度等一切情狀，量處如主文所示之刑，並諭知易
    科罰金之折算標準示懲。再被告甲○○未曾受有期徒刑以上刑之宣告，亦有台灣
    台中地方法院檢察署前案資料查註紀錄表、台灣高等法院被告前案紀錄表各一紙
    附卷可稽，其因一時失慮致罹刑章，受此教訓當知所警愓而無再犯之虞，本院認
    其所宣告之刑以暫不執行為適當，爰併宣告緩刑二年以勵自新。
三、扣案之電子遊戲機一台係被告甲○○所有，供違規經營電子遊戲場業所用之物；
    前開電子遊戲機內之一千七百元係被告甲○○所有，違法經營電子遊戲場業所得
    之物，併依刑法第三十八條第一項第二款、第三款規定宣告沒收。
乙、無罪部分
一、公訴意旨另以被告甲○○於前開時地擺設前開電子遊戲機係供人賭玩，尚有與不
    特定人賭博財物犯行。被告丁○○則係基於幫助賭博之犯意，無償借用其所經營
    之前開吉星檳榔，供被告甲○○擺設前開電子遊戲機，且提供硬幣供客人兌換賭
    玩。被告乙○○則係於同年六月二十六日下午十四時三十分許，為警查獲時，在
    上址與前開電子遊戲機賭博財物。因認被告甲○○、乙○○均涉有刑法第二百六
    十六條第一項前段之賭博罪嫌，被告丁○○則涉有刑法第二百六十六條第一項前
    段賭博罪之幫助犯嫌。
二、按犯罪事實應依證據認定之，無證據不得推定其犯罪事實，又不能證明被告犯罪
    者，應諭知無罪之判決，刑事訴訟法第一百五十四條、第三百零一條第一項分別
    定有明文。又刑事訴訟法上所謂認定犯罪事實之證據，係指足以認定被告確有犯
    罪行為之積極證據而言，該項證據自須適合於被告犯罪事實之認定，始得採為斷
    罪資料；如未能發現相當證據，或證據不足以證明，自不能以推測或擬制之方法
    ，以為裁判之基礎，最高法院二十九年上字第三一０五號、四十年台上字第八十
    六號分別著有判例可資參照。
三、本件公訴人認被告等涉有前開賭博罪嫌，無非以被告等供稱有於前開時地擺設及
    把玩前開電子遊戲機，且前開電子遊戲機內亦有扣案之一千七百元為其論據。訊
    據被告等均堅決否認有何賭博犯行，被告甲○○辯稱：他所擺設之前開電子遊戲
    機係合法的大舞台電子遊戲機，並無退幣孔，得分也不可以洗分換錢。被告丁○○乙○○亦均辯稱：前開電子遊戲並無退幣孔，得分也不可以洗分換錢等語。
四、經查：被告等於警訊、偵查及本院審理中均未供述前開電子遊戲機把玩後，可以
    所得分數洗分兌換財物。再証人即查獲本案之員警丙○○於本院亦証稱前開電子
    遊戲機並無退幣孔，押中所得分數可由電子遊戲機列印出來，但有無兌換現金，
    他們並不清楚。是本件前開電子遊戲機之把玩，僅係單方之消費行為，並無任何
    証據足資認定把玩前開電子遊戲機有以一時偶然結果，決定雙方財物輸贏之情形
    。尚無從認定被告等有何賭博財物犯行。此外，復查無其他積極證據足資認定被
    告有何公訴人所指賭博犯行，本件不能證明被告犯罪，揆諸前開法條規定及判例
    意旨，自應諭知被告丁○○、乙○○無罪之判決，以示慎審。至於被告甲○○部
    分，因公訴人認其與前開有罪部分有想像競合犯之裁判上一罪關係，爰不另為無
    罪之諭知。
丙、據上論斷，應依刑事訴訟法第二百九十九條第一項前段、第四百五十二條、第三
    百零一條第一項，電子遊戲場業管理條例第十五條、第二十二條，刑法第十一條
    前段、第四十一條、第三十八條第一項第二款、第三款、第七十四條第一款，罰
    金罰鍰提高標準條例第二條，判決如主文。
本案經檢察官許睦坪到庭執行職務。
中      華      民      國      八十九  年      十      月     十一     日
                                臺灣臺中地方法院刑事第一庭
                                    法  官  鄭  文  祺
右正本證明與原本無異。
如不服本判決，應於判決送達後十日內向本院提出上訴狀，上訴於臺灣高等法院臺中
分院( 須附繕本 )。
                                    書記官
中      華      民      國      八十九  年      十      月     十一     日
附錄論罪科刑法條
電子遊戲場業管理條例第二十二條


司法院資訊處製作；財團法人民間司法改革基金會備份。
